【裁判字號】    90,交聲,449
【裁判日期】    900928
【裁判案由】    交管條例聲異
【裁判全文】
臺灣板橋地方法院交通事件裁定                      九十年度交聲字第四四九號
    原處分機關  交通部公路局台北區監理所
    異  議  人
    受處分人即  甲○○
右列異議人即受處分人因違反道路交通管理處罰條例案件，對於交通部公路局臺北區
監理所九十年五月十八日所為之處分（原處分案號：北監五字第裁00－00000
0號），聲明異議，本院裁定如左：
    主  文
異議駁回。
    理  由
一、聲明異議意旨詳如聲明異議狀所載（如附件）。
二、按汽車駕駛人有飲酒後其吐氣所含酒精成份超過每公升○‧二五毫克以上者，不
    得駕車；又駕駛汽車有酒精濃度過量者，處新臺幣六千元以上一萬二千元以下罰
    鍰，並當場禁止其駕駛及吊扣其駕駛執照六個月，道路交通安全規則第一百十四
    條第二款及道路交通管理處罰條例第三十五條第一項第一款分別定有明文。
三、查本件異議人即受處分人邱義銘，於民國八十九年二月十七日清晨一時二十一分
    許，酒後駕駛車號ＧＵ－八六八八號自用小客車，在臺北縣淡水鎮○○○路○段
    ，為警攔檢測試其酒精濃度達每公升○‧四三毫克之違規事實，業據証人即當時
    舉發之警員張文棋到院結証屬實，並有酒精測試單影本一紙在卷可證，足堪認定
    屬實。異議人雖具狀並到庭辯稱：伊酒測當時酒測器故障，等了二十、三十分鐘
    後列檢測報告為「０．四三」，經反應後，組長說：「再給我一次機會」經再檢
    測結果為「０．二」，此時組長堅稱結果不算，要伊簽名，伊簽名後，警察未將
    紅單交給伊，且未再寄發該紅單予伊，伊認為處分不當，為此聲明異議云云。然
    查：
    （一）人體內酒精濃度會隨著身體代謝作用而隨時間之經過而漸減，而本件警察
    取締時使用之酒測器雖有二、三十分鐘後才檢測結果才出來，但該酒測器於第二
    次檢測時即已立刻列印，該酒測器並未故障，只是第一次酒測時卡紙而已等情，
    此業據証人陳文棋到院結証明白，是本件取締時酒測器並非故障致酒測值不準之
    情，而第二次酒測距取締當時已隔三十分鐘之久，期間異議人又有排尿、飲水之
    情，本會降低酒測值，異議人要求以第二次酒測值為取締標準，顯無理由，是縱
    始第二次酒測如異議人所言確，酒精濃度為公升０．二毫克，亦難解免第一次酒
    測值酒精濃度過高之違規之責。（二）次按對於違反本條例之行為，應按其違反
    條款規定之受處罰對象，填製舉發違反道路交通管理事件通知單，當場舉發者，
    被查獲之行為人為受處分人時，駕駛人姓名欄，應註明其姓名後，交付該行為人
    簽名或蓋章收受之；拒絕簽章者，並記明其事由，視為已收受，違反道路交通管
    理事件統一裁罰標準及處理細則第十一條第一項第一款定有明文。查本件違規舉
    發經異議人當場簽收後，証人陳文棋表示已將舉發通知單交付異議人，除非異議
    人拒收，不然怎麼可能駕照、行照均給異議人，舉發單沒給異議人等語，是觀諸
    舉發通知單移送受理機關聯上有異議人簽收之証明，應認異議人業已收受該舉發
    通知單，縱認異議人所述伊簽名後，對未將第二次受測酒精值載入表示不滿而未
    收受該舉發通知單為真正，但參之酒測結果單上異議人有拒簽之情，是認異議人
    不無於簽名後再表示拒簽收之情，惟依上開規定，舉發通知單於異議人拒收時即
    視為已收受，自無庸再予送達通知異議人。綜上所述，異議人上開所辯，顯均不
    足採。從而，原處分機關據以援引上開規定，裁處異議人罰鍰新臺幣一萬二千元
    ，並吊扣駕駛執照六個月，並無不當。本件異議為無理由，應予駁回。
四、據上論斷，應依道路交通案件處理辦法第十九條，裁定如主文。
中      華      民      國    九十      年      九      月    二十八    日
                                      臺灣板橋地方法院交通法庭
                                          法  官  李  釱  任
右正本證明與原本無異
如不服本裁定應於送達後五日內向本院提出抗告狀
                                          書記官  金  和  國
中      華      民      國    九十      年      十      月      二      日


司法院資訊處製作；財團法人民間司法改革基金會備份。
